【裁判字號】    90,上訴,1017
【裁判日期】    900807
【裁判案由】    違反著作權法
【裁判全文】
臺灣高等法院高雄分院刑事判決                    九十年度上訴字第一一七號
    上  訴  人  台灣高雄地方法院檢察署檢察官
    被      告  甲○○
右上訴人因被告違反著作權法案件，不服臺灣高雄地方法院九十年度易字第一三二
號中華民國九十年五月三十一日第一審判決（起訴案號：臺灣高雄地方法院檢察署九
十年度偵字第五二一二號；移送原審併案審理案號：九十年度偵字第八三二七號；移
送本院併案審理案號：九十年度偵字第一一六六一號），本院判決如左：
      主  文
原判決撤銷。
甲○○以明知為侵害著作權之物意圖營利而交付之方法侵害他人之著作權為常業，處
有期徒刑壹年貳月。扣案如附表（一）、（二）所示之盜版音樂光碟片、廣告板貳塊
、投錢桶壹只、音響壹台、音箱貳只及現金貳仟玖佰參拾伍元，均沒收。
      事  實
一、甲○○曾於民國七十四年間因贓物罪，經臺灣高雄地方法院判處罰金一千元確定
    ，於七十五年四月九日執行完畢，猶不知警惕。明知如附表（一）、（二）所示
    之盜版音樂光碟片，均係未經如附表（一）、（二）所示著作財產權人之授權，
    由他人擅自重製上開公司享有著作財產權之盜版物，竟意圖營利，並基於常業之
    犯意，以資營生，於民國九十年三月間某日向綽號「建成」之不詳姓名成年男子
    ，以每片新台幣（下同）六十元之價格所販入如附表（一）所示之音樂光碟，於
    九十年三月九日晚間將之陳列在高雄縣林園鄉○○街夜市所擺設之攤位上，欲以
    每片音樂光碟一百元之價格販賣而交付予不特定人牟利，而侵害如附表（一）所
    示著作財產權人之著作財產權。嗣於同日晚間十一時二十分許，在上開夜市攤位
    上為警當場查獲，並扣得如附表（一）所示盜版音樂光碟片共五片。甲○○經移
    送臺灣高雄地方法院檢察署，經檢察官諭知飭回，復承上開常業之犯意，於同年
    四月九日，在高雄市○鎮區○○路勞工公園夜市內，向綽號「阿財」之不詳姓名
    成年男子，以每片六十元之價格，販入如附表（二）所示之音樂光碟片，並於當
    日在上開夜市擺設攤位，以每片音樂光碟一百元之價格，販賣而交付予不特定人
    牟利，嗣於同日晚間十時四十分許，在上開夜市攤位上為警當場查獲，並扣得如
    附表（二）所示之盜版音樂光碟三百三十七片、廣告板二塊、投錢桶一只、音響
    一台、音箱二只及販賣所得現金二千九百三十五元。
二、案經黃明洲、滾石國際音樂股份有限公司、上華國際企業股份有限公司、福茂唱
    片音樂股份有限公司、科藝百代股份有限公司、博德曼股份有限公司、豐華唱片
    股份有限公司、新力哥倫比亞音樂股份有限公司、環球國際音樂有限公司、華納
    國際音樂股份有限公司、魔岩唱片股份有限公司、艾迴股份有限公司、宇宙國際
    音樂股份有限公司分別訴由高雄縣警察局林園分局、高雄市政府警察局苓雅分局
    報告臺灣高雄地方法院檢察署檢察官偵查起訴暨移送原審及本院併案審理。
      理  由
一、右揭意圖營利販賣盜版音樂光碟片之事實，業據被告甲○○於警訊、偵查中、原
    審及及本院審理時坦承不諱，核與告訴人之代理人陳永輝、陳信義於警訊時、吳
    宣諭於本院審理時指訴之情節相符，並有著作權證明書、合約書、現場紀錄表一
    紙及照片四張附卷可稽，復有如附表（一）、（二）所示之盜版音樂光碟片、廣
    告板二塊、投錢桶一只、音響一台、音箱二只及販賣所得現金二千九百三十五元
    扣案可資佐證，而被告甲○○於本院審理中已自陳：為了維生才又繼續販賣盜版
    音樂光碟片等語（見本院九十年七月二十四日審判筆錄），參以被告甲○○為警
    多次查獲，仍再販賣盜版音樂光碟片，且數量龐大，其以之營生之常業犯意，至
    為灼然。本件罪證明確，被告甲○○犯行洵堪認定。
二、核被告甲○○所為，係犯著作權法第九十四條以犯第九十三條第三款違反第八十
    七條第二款明知為侵害著作權之物意圖營利而交付為常業罪。公訴人認被告係構
    成著作權法第九十三條第三款、第八十七條第二款之罪名而以之提起公訴，容有
    未洽，惟起訴之基本社會事實同一，本院自得予以審理，爰依法變更起訴法條。
    其以一常業販賣並交付前揭盜版音樂光碟之行為，同時侵害前揭告訴人之不同錄
    音著作財產權，觸犯構成要件相同之罪名，為同種想像競合犯，應依刑法第五十
    五條規定，從一重處斷。又被告係以每片音樂光碟六十元之價格向不詳姓名年籍
    綽號「建成」之成年男子販入如附表（一）所示之盜版音樂光碟片後，再以每片
    一百元之價格販賣予不特定人，是尚難認被告與綽號「建成」之成年男子就販賣
    盜版音樂光碟之犯行，有何犯意之聯絡及行為之分擔，公訴人認其二人間為共同
    正犯，尚有未洽。又公訴人移送原審及本院併案審理部分之事實，核與前開論罪
    科刑部分，具有實質上一罪關係，為起訴效力所及，本院自得併予審理，亦併敘
    明。
三、原審認被告甲○○罪證明確，予以論罪科刑，固非無見。惟本件扣案之投錢桶為
    一只，原審認係投幣箱二只，並諭知沒收「投幣箱貳只」，容有未洽，且僅以「
    連續以明知為侵害著作權之物，意圖營利而交付之方法侵害他人之著作權」論罪
    ，未論以常業犯，並以被告販賣原判決附表三所示之盜版音樂光碟片部分未經告
    訴，而未予審究，均有未洽。檢察官上訴意旨雖未指摘原審諭知沒收「投幣箱貳
    只」為不當，惟其指摘原判決未就販賣原判決附表三所示盜版音樂光碟片部分併
    予審究及未論以常業犯為不當，核有理由，應由本院將原判決予以撤銷改判。爰
    審酌被告為一己私利，不知對他人之乙慧財產權予以尊重，違反國際上普遍強調
    保護乙慧財產權，以期發揚人類精神創作之潮流，且經查獲後，復再犯罪，不知
    悔改，所販賣之盜版音樂、影音光碟片數量非小，及其犯罪之動機、目的等一切
    情狀，爰量處如主文所示之刑。扣案如附表（一）、（二）所示之盜版音樂片及
    廣告板二塊、投錢桶一只、音響一台、音箱二只，為被告所有供本件販賣盜版音
    樂光碟片犯罪所用之物及所得，業據被告甲○○陳明在卷，應依刑法第三十八條
    第一項第二款、第三款規定，宣告沒收；另扣案之現金二千九百三十五元，係被
    告販賣盜版音樂光碟片犯罪所得之物，且為被告所有，亦據被告供承在卷，應依
    刑法第三十八條第一項第三款規定，併予宣告沒收。
據上論結，應依刑事訴訟法第三百六十九條第一項前段、第三百六十四條、第二百九
十九條第一項前段、第三百條，著作權法第九十四條，刑法第十一條前段、第五十五
條、第三十八條第一項第二款、第三款，判決如主文。
本案經檢察官林應華到庭執行職務。
中    華    民    國         九十       年      八      月      七      日
                              臺灣高等法院高雄分院刑事第三庭
                                  審判長法官  莊秋桃
                                        法官  莊崑山
                                        法官  陳中和
右正本證明與原本無異。
如不服本判決，應於判決送達後十日內向本院提出上訴狀，其未述理由者並應於提
出上訴狀後十日內向本院補提理由書（應附繕本)。
               書記官  梁美姿
中    華    民    國         九十       年      八      月      八      日
附錄：本判決論罪科刑法條：
著作權法第九十四條：
以犯第九十一條、第九十二條或第九十三條之罪為常業者，處一年以上七年以下有期
徒刑，得併科新臺幣四十五萬元以下罰金。
                                                                      Ｈ
附  表（一）：
┌──┬─────────┬──┬────┬────────┐
│編號│ 盜 版 音 樂 光 碟│片數│著作權人│被侵害歌曲名稱  │
├──┼─────────┼──┼────┼────────┤
│一  │鄭秀文眉飛色舞專輯│五  │黃明洲  │值得            │
└──┴─────────┴──┴────┴────────┘


司法院資訊處製作；財團法人民間司法改革基金會備份。
